# 关于销售子公司是够构成一项业务

提问人：Ralph 小王子 时间：2023-03-12 13:22:10
陈版及各位大神好，
发行人的境外关联方主要从事销售发行人及其他关联方商品的业务，为保持业务独立性及解决关联交易的问题，发行人与境外关联方进行了业务重组，具体如下：
由境外关联方新设子公司，并将销售渠道及客户关系转移至新设子公司，相应销售人员也转入新设子公司，之后由发行人向关联方购买新设子公司的股权，构建母子公司关系。
由于该新设子公司仅为境外办事处，主要负责客户的协调以及日常订单的处理，兼以一些简单的销售支持，主要的业务维护及客户的售后服务主要依靠发行人提供相应服务，且境外子公司的唯一销售业务均来自于发行人，即发行人若不销售给境外子公司，境外子公司无法独立开展业务。
请问陈版及各位大神，依据上述背景，该子公司是否单独构成一项业务，应按照同一控制企业合并/资产购买处理，由于购买子公司时产生了溢价，若按同控处理则会产生大额资本公积负数，我们也在考虑这一处理的合理性，请陈版及各位大神提供宝贵意见或建议，跪谢~

回答人：chenyiwei
这个交易的实质是否就是向境外关联方购买其所拥有的客户资源？除了客户资源和销售渠道之外，这个境外销售公司并无重大的资产和负债，也没有不可替代的人力资源？如果是，倾向于按照不构成业务的收购资产处理。